臺灣臺南地方法院刑事判決
111年度原交易字第4號
公  訴  人  臺灣臺南地方檢察署檢察官
被      告  王文志


指定辯護人  陳威延律師
上列被告因公共危險案件，經檢察官提起公訴（111年度偵字第2
242號），被告於準備程序中就被訴事實為有罪之陳述，經本院
裁定進行簡式審判程序後，本院判決如下：
    主  文
王文志駕駛動力交通工具而有吐氣所含酒精濃度達每公升零點二
五毫克以上，累犯，處有期徒刑壹年。
    犯罪事實及理由
一、犯罪事實：王文志前因公共危險案件，經臺灣臺南地方法院
    以105年度原交易字第6號判決、105年度原交易字第10號判
    決分別判處有期徒刑8月、9月確定，上開2罪經接續執行，
    於民國106年9月20日縮短刑期假釋出監，所餘刑期付保護管
    束，於107年1月26日保護管束期滿，未經撤銷假釋，其未執
    行之刑以已執行論而執行完畢。詎猶不思悔悟，明知服用酒
    類後將會影響其駕駛動力交通工具之操控能力，仍於111年1
    月8日5時許起，在臺南市○○區○○里○○00號住處飲用酒類後，
    已達吐氣所含酒精濃度每公升0.25毫克以上，竟仍騎乘車號
    000–0000號機車上路。嗣行經臺南市佳里區中山路、博愛街
    之交岔路口時，為警攔檢，發現其身上散發酒味，乃於同日
    9時29分許對其作吐氣酒精含量測試，測得其吐氣所含酒精
    濃度為每公升1.07毫克，始知上情。案經臺南市政府警察局
    佳里分局報告臺灣臺南地方檢察署檢察官偵查起訴。
二、本件被告王文志所犯係死刑、無期徒刑、最輕本刑為3年以
    上有期徒刑以外之罪，其於準備程序中就被訴事實為有罪之
    陳述，經法官告知簡式審判程序之旨，並聽取公訴人、被告
    及辯護人之意見後，認宜為簡式審判程序，依刑事訴訟法第
    273條之1第1項規定，裁定進行簡式審判程序加以審理，則
    依據刑事訴訟法第273條之2、同法第159條第2項之規定，不
    適用傳聞法則有關限制證據能力之相關規定；並得依同法第
    310條之2之準用同法第454條之規定製作略式判決書（僅記
    載「證據名稱」），合先敘明。
三、上揭犯罪事實，有下列證據可資佐證：
  ㈠被告於警詢、偵訊及本院準備程序中之自白。
  ㈡卷附酒精測定紀錄表、呼氣酒精測試器檢定合格證書、舉發
    違反道路交通管理事件通知單。
四、論罪科刑
　㈠按行為後法律有變更者，適用行為時之法律，但行為後之法
    律有利於行為人者，適用最有利於行為人之法律，刑法第2
    條第1項定有明文。刑法第185條之3第1項於111年1月28日修
    正公布，並於同年月30日生效，修正前規定「駕駛動力交通
    工具而有下列情形之一者，處2年以下有期徒刑，得併科20
    萬元以下罰金：一、吐氣所含酒精濃度達每公升零點二五毫
    克或血液中酒精濃度達百分之零點零五以上。二、有前款以
    外之其他情事足認服用酒類或其他相類之物，致不能安全駕
    駛。三、服用毒品、麻醉藥品或其他相類之物，致不能安全
    駕駛。」，修正後規定「駕駛動力交通工具而有下列情形之
    一者，處3年以下有期徒刑，得併科30萬元以下罰金：一、
    吐氣所含酒精濃度達每公升零點二五毫克或血液中酒精濃度
    達百分之零點零五以上。二、有前款以外之其他情事足認服
    用酒類或其他相類之物，致不能安全駕駛。三、服用毒品、
    麻醉藥品或其他相類之物，致不能安全駕駛。」，經比較新
    舊法結果，修正後之規定並未較有利於被告，自應適用修正
    前刑法第185條之3第1項規定論處。
  ㈡核被告所為係犯修正前刑法第185條之3第1項不能安全駕駛動
    力交通工具罪。被告有如犯罪事實欄所載科刑及執行完畢之
    前科紀錄，此有卷附臺灣高等法院被告前案紀錄表可稽，其
    於5年以內再故意犯本件有期徒刑以上之罪，為累犯。又司
    法院大法官會議釋字第775號解釋，認關於刑法第47條之累
    犯應一律加重其刑之規定應於2年內修正，於修正前，宜由
    法院依上開解釋意旨，於個案中分情節，基於累犯者有其特
    別惡性及對刑罰反應力薄弱等立法理由，裁量是否加重最低
    本刑。而被告本次所犯之罪與前案為相同之罪，被告未因前
    開犯罪科刑執行完畢而受有警惕，復又於5年內再犯本件之
    罪，足認其對於法敵對意識並未因前開科刑執行完畢而減弱
    ，且刑罰之反應力薄弱，故仍認本案有依刑法第47條第1項
    規定加重其最低本刑之必要，而依法予以加重其刑。爰審酌
    被告除上揭構成累犯的2次公共危險犯行外，自95年、97年
    與102年分別因酒後駕車之公共危險案件，經臺灣屏東地方
    法院判處有期徒刑3月以及本院判處有期徒刑5月、6月之紀
    錄，有臺灣高等法院被告前案紀錄表在卷可稽，當知不得於
    飲酒後開車，竟再次於飲用酒類後，呼氣所含酒精濃度高達
    每公升1.07毫克，已達泥醉之程度，實際已無法安全駕駛之
    情形下，冒然駕駛機車上路，顯然無視於自己及其他參與道
    路交通之不特定人生命、財產之安全，且被告已有5次酒後
    駕車之公共危險犯行遭查獲，顯見被告並無法從中記取教訓
    ，自應嚴懲，兼考量其犯後坦承犯行，態度尚佳，暨其犯罪
    動機、目的、手段，及自稱國中肄業之教育程度，無業，跟
    媽媽、哥哥同住等一切情狀，量處如主文所示之刑。
五、依刑事訴訟法第299條第1項、第273條之1第1項、第310條之
    2，修正前刑法第185條之3第1項第1款、刑法第47條第1項，
    判決如主文。　　
本案經檢察官吳毓靈提起公訴，檢察官李佳潔到庭執行職務。
中　　華　　民　　國　　111 　年　　 4　　月　　 7　　日
　　　　　　　　　刑事第六庭    法　官　鄭銘仁
以上正本證明與原本無異。
如不服本判決應於收受本判後20日內向本院提出上訴書狀，並應
敘述具體理由。其未敘述上訴理由者，應於上訴期間屆滿後20日
內向本院補提理由書狀（均須按他造當事人之人數附繕本）「切
勿逕送上級法院」。
  　　　　　　　　　　　　　　　書記官　陳姝妤
中　　華　　民　　國　　111 　年　　4 　　月　　11　　日
附錄本判決論罪之法條：
修正前中華民國刑法第185條之3
駕駛動力交通工具而有下列情形之一者，處2年以下有期徒刑，
得併科20萬元以下罰金：
一、吐氣所含酒精濃度達每公升零點二五毫克或血液中酒精濃度
    達百分之零點零五以上。
二、有前款以外之其他情事足認服用酒類或其他相類之物，致不
    能安全駕駛。
三、服用毒品、麻醉藥品或其他相類之物，致不能安全駕駛。
因而致人於死者，處3年以上10年以下有期徒刑；致重傷者，處1
年以上7年以下有期徒刑。